Inventaris van het archief van de Griffie van de provincie Zuid-Holland(1826) 1946 - 1975 (1991)
Nationaal Archief, Den Haag
- Organisatie en personeel, taken, toezicht, 1.
  - Organisatie en personeel, 1.1.
    - Organisatie, 1.1.1.
      - Eigendom en bezit, 1.1.1.2.
        - Verkoop, 1.1.1.2.3.
          - Wegen, 1.1.1.2.3.2.
            - Provinciale wegen, 1.1.1.2.3.2.2.
              - PW 5, 1.1.1.2.3.2.2.02.
                - Overdracht van eigendom, beheer en onderhoud van een gedeelte van de PW 5 (tussen Nieuwe en Oude Wetering) aan de gemeente Alkemade, 1959-1963; 291
                - Overdracht van een gedeelte van de PW 5 (Zijldijk) aan de gemeente Leiderdorp, 1967-1968; 292
              - PW 6, 1.1.1.2.3.2.2.03.
                - Verkoop aan de gemeente Leiderdorp van een overhoek, gelegen langs een gedeelte van de PW 6 (Hoogmadenseweg) te Leiderdorp, 1943-1949; 293
                - Overdracht van een gedeelte van de PW 6 aan de gemeente Ter Aar, 1963-1965; 294
                - Overdracht van een gedeelte van de PW 6 (Hoogmadenseweg) aan de gemeente Leiderdorp, 1964-1966; 295
              - PW 7, 1.1.1.2.3.2.2.04.
                - Verkoop van een gedeelte van de PW 7 te Leimuiden aan een bedrijf, 1963-1967; 296
              - PW 8, 1.1.1.2.3.2.2.05.
                - Verkoop van grond langs de PW 8 te Nieuwveen aan een particulier, 1955-1957; 297
              - PW 11, 1.1.1.2.3.2.2.06.
                - Verkoop van een stuk sloot langs de PW 11 te Wateringen aan een particulier, 1957-1957; 298
              - PW 13, 1.1.1.2.3.2.2.07.
                - Verkoop van grond langs de PW 13 (Loosduinen-Naaldwijk) aan de gemeente Naaldwijk ten behoeve van de aanleg van een parallelweg, 1950; 299
                Met tekeningen en voorstukken vanaf 1949
                - Overdracht in eigendom, beheer en onderhoud van gedeelten van de PW 13 (Ambachtsweg-Kerklaan-Heulweg) aan de gemeente Wateringen, 1960 - 1964, 1966, 300
                - Overdracht van gedeelten van de PW 13 (Middelbroekweg en Molenlaan) aan de gemeente Naaldwijk, 1962-1967; 301
                - Verkoop van een gedeelte van de PW 13 (Kerkstraat) aan de gemeente Wateringen, 1966-1968; 302
              - PW 14, 1.1.1.2.3.2.2.08.
                - Opgaven aan diverse gemeenten van de vergunningen en ontheffingen die betrekking hebben op aan de gemeenten overgedragen weggedeelten van de PW 14, SW 40, 47 en 48, TW 21, 58 en 94 en de Vrouwehuisjesweg te Mijnsheerenland, 1971-1975; 303
                Met voorstukken vanaf 1935
              - PW 15, 1.1.1.2.3.2.2.09.
                - Verkoop van grond, gelegen langs de PW 15 te Delft aan de gemeente Delft, 1958-1959; 304
                - Overdracht van een gedeelte van PW 15 (Prinses Beatrixlaan) aan de gemeente Rijswijk, 1962-1964; 305
              - PW 17, 1.1.1.2.3.2.2.10.
                - Overdracht van de PW 17 (J.L. van Rijweg) en de Broekwegbrug aan de gemeente Zoetermeer, 1961-1964; 306
              - PW 19, 1.1.1.2.3.2.2.11.
                - Overdracht in eigendom, beheer en onderhoud van een gedeelte van de PW 19 (Berkel-Bergschenhoek) aan de gemeente Berkel en Rodenrijs, alsmede onder andere de omlegging van de PW 19 ten behoeve van het uitbreidingsplan Berkel-Centrum, 1962-1970; 307
              - PW 22, 1.1.1.2.3.2.2.12.
                - Verkoop van grond en het huis Warnaarkade 1 nabij de Gemenewegsbrug te Hazerwoude langs de PW 22 aan een particulier, 1956; 308
                - Verkoop van grond langs de PW 22 tussen Hilligersberg en de Kruisweg te Bleiswijk aan een particulier, alsmede vergunningverlening voor het maken van twee uitwegen, 1957-1958; 309
                - Overdracht van verschillende stukken van de PW 22 aan de gemeente Bergschenhoek, 1959-1960; 310
                - Overdracht van beheer, onderhoud en eigendom van een weggedeelte van de PW 22 (Benthuizen-Boskoop) aan de gemeente Boskoop, alsmede vergunningverlening voor onder andere het maken van een uitweg, 1962; 311
                Met voorstukken van 1932
              - PW 25, 1.1.1.2.3.2.2.13.
                - Verkoop van een perceel grond langs de Galerij (PW 25) te Boskoop aan de gemeente Boskoop voor de bouw van een bejaardentehuis, 1964-1968; 312
              - PW 26, 1.1.1.2.3.2.2.14.
                - Verkoop van grond langs de PW 26 te Nieuwerkerk aan den IJssel aan een particulier, 1957-1958; 313
              - PW 28, 1.1.1.2.3.2.2.15.
                - Aankoop van gronden van particulieren nabij de PW 28, alsmede verkoop van een overhoek met opstallen bij de PW 28 (Gouda-Oudewater) aan een particulier te Haastrecht, 1957; 314
                Met voorstukken vanaf 1934
              - PW 29, 1.1.1.2.3.2.2.16.
                - Verkoop van terrein langs de PW 29 (Gouda-Bergstoepseweg) te Haastrecht en Stolwijk, 1954-1957; 315
                - Verkoop van grond, gelegen bij de PW 29 (Gouda - Bergstoepseveer) aan een particulier, 1956-1957; 316
                - Overdracht in eigendom, beheer en onderhoud van een gedeelte van de PW 29 (Goudseweg en Tentweg) aan de gemeente Stolwijk, alsmede verlening van een bijdrage door de provincie in de kosten van de reconstructie van deze weg door de gemeente, 1957-1976; 317
                Met hiaten, met tekeningen
                - Overdracht in eigendom, beheer en onderhoud van een gedeelte van de PW 29 (Goudseweg) aan de gemeente Gouda, 1971-1973; 318
              - PW 30, 1.1.1.2.3.2.2.17.
                - Verkoop van een gedeelte van de PW 30 (Krimpen aan den IJssel-Bergambacht) te Lekkerkerk aan een particulier, 1951-1952; 319
                - Verkoop van grond gelegen langs de PW 30 (Krimpen aan den IJssel-Schoonhoven) te Bergambacht aan een particulier, 1956-1957; 320
              - PW 32, 1.1.1.2.3.2.2.18.
                - Verkoop van grond langs de PW 32 (Rotterdam-Brielle) aan de gemeente Spijkenisse, 1951-1953; 321
              - PW 33, 1.1.1.2.3.2.2.19.
                - Verkoop van gronden langs de PW 33 (Spijkenisse-Hekelingen) te Spijkenisse aan de gemeente Spijkenisse, 1956-1957; 322
                - Verkoop van een gedeelte van de voormalige PW 33 (voormalige Wieldijk) te Heenvliet aan de gemeente Heenvliet, 1968-1973; 323
              - PW 35, 1.1.1.2.3.2.2.20.
                - Verkoop van de voormalige PW 35 aan de gemeente Barendrecht ten behoeve van de uitvoering van het uitbreidingsplan Noord IV te Barendrecht, 1947-1966; 324
                - Verkoop van grond langs de PW 35 (Barendrecht-Ridderkerk) aan de NV Nederlandse Spoorwegen ten behoeve van de verbetering van de spoorbaan tussen Dordrecht en Rotterdam, 1948-1949; 325
              - PW 36, 1.1.1.2.3.2.2.21.
                - Overdracht van een sloot en kade langs de PW 36 (Papendrecht-Meerkerk) aan de gemeente Papendrecht, 1947-1949; 326
              - PW 38, 1.1.1.2.3.2.2.22.
                - Verkoop van grond, langs de PW 38 (Nieuwpoort-Schelluinen) aan particulieren, 1950.; 327
                - Verkoop van grond langs de PW 38 (Gelkenes-Schelluinen) te Schelluinen aan een particulier, 1954-1955; 328
              - PW 40, 1.1.1.2.3.2.2.23.
                - Overdracht van diverse gedeelten van de PW 40 aan de gemeente Numansdorp, 1960-1975; 329
              - PW 43, 1.1.1.2.3.2.2.24.
                - Verkoop van gedeelten van de Smidweg, alsmede een overhoek langs de PW 43 ('s-Gravendeel-Blaaksedijk) aan de gemeente 's-Gravendeel, 1956-1966; 330
                Met voorstukken vanaf 1946, met tekeningen
                - Overdracht van eigendom, beheer en onderhoud van een gedeelte van de voormalige PW 43 (Vrouwenhuisjesweg) aan de gemeente Heinenoord, 1973; 331
              - PW 47, 1.1.1.2.3.2.2.25.
                - Overdracht van eigendom, beheer en behoud van een gedeelte van de PW 47 (Eendrachtsweg-Molenkade) aan de gemeente Stellendam, 1956-1958; 332
                - Verkoop van grond van een gedeelte van de PW 47, de zijtak naar de Galathese Sluis te Ooltgensplaat, aan de gemeente Ooltgensplaat en aan het Waterschap De Dijkring Flakkee, 1956-1959; 333
                - Overdracht van een gedeelte van PW 47 (Bommelse Binnendijk) en een gedeelte van PW 48 (Schaapsweg) aan de gemeente Den Bommel, 1959-1965; 334
                - Overdracht van afgesneden gedeelten van de PW 47 (Ouddorp-Ooltgensplaat) aan de gemeenten Oude-Tonge en Nieuwe-Tonge, 1960-1962; 335
            - Secundaire wegen, 1.1.1.2.3.2.3.
              - SW 1, 1.1.1.2.3.2.3.01.
                - Overdracht in eigendom, beheer en onderhoud van een gedeelte van SW 1 (Gooweg) aan de gemeenten Noordwijk en Noordwijkerhout, 1960-1975; 336
                - Overdracht in beheer en onderhoud van een gedeelte van de SW 1 (Bomenlaantje) aan de gemeente Wassenaar, 1965-1975; 337
              - SW 4, 1.1.1.2.3.2.3.02.
                - Verkoop van een boerderij bij de aan te leggen SW 4 te Valkenburg aan een particulier, 1971-1974; 338
                - Voorlopige verkoop en verpachting van grond bij de SW 4 te Valkenburg aan een particulier, 1973; 339
              - SW 16, 1.1.1.2.3.2.3.03.
                - Overdracht in eigendom, beheer en onderhoud van een gedeelte van de SW 16 (Leidseweg) aan de gemeente Voorschoten, 1970-1974; 340
              - SW 17, 1.1.1.2.3.2.3.04.
                - Overdracht van het beheer en onderhoud van grond langs de SW 17 te Zoeterwoude aan de gemeente Zoeterwoude, 1962-1970; 341
                - Verkoop van grond langs de SW 17 te Zoeterwoude aan een particulier, 1962-1972; 342
              - SW 24, 1.1.1.2.3.2.3.05.
                - Overdracht in beheer en onderhoud van een gedeelte van de SW 24 (Abram van Rijckevorselweg) aan de gemeente Capelle aan den IJssel, 1959-1975; 343
              - SW 26, 1.1.1.2.3.2.3.06.
                - Overdracht van een deel van de SW 26 (Mallegatssluisbrug over het Stroomkanaal) aan de gemeente Gouda, 1969-1973; 344
              - SW 32, 1.1.1.2.3.2.3.07.
                - Verkoop van een perceel langs de voormalige SW 32 (Brielseweg) aan de gemeente Oostvoorne, 1973-1975; 345
              - SW 37, 1.1.1.2.3.2.3.08.
                - Overdracht van een gedeelte van SW 37 (Bergstoepseveer-Sliedrecht) aan de gemeente Sliedrecht, 1954-1974; 346
              - SW 43, 1.1.1.2.3.2.3.09.
                - Verkoop van grond langs de SW 43 ('s-Gravendeel-Blaaksedijk) onder Mijnsheerenland aan de polder Moerkerken, 1956-1958; 347
              - SW 47, 1.1.1.2.3.2.3.10.
                - Verkoop van grond langs de SW 47 te 's-Gravenhage aan een particulier bedrijf, 1969-1973; 348
                - Verkoop van gedeelten van de SW 47 (Oude Bocht) te Ouddorp en Stellendam aan de polder Goeree, 1971-1974; 349
            - Tertiaire wegen, 1.1.1.2.3.2.4.
              - TW 9, 1.1.1.2.3.2.4.1.
                - Overdracht van het beheer en onderhoud van de Hoge Rijndijk (TW 9) van de polder Barwoutswaarder en vervolgens overdracht hiervan aan de gemeenten Barwoutswaarder en Woerden, alsmede toestemming aan de polder voor de opheffing van de hoefslagplicht ten behoeve van diverse dijken, 1939-1951, 1970 - 1973; 350
              - TW 29, 1.1.1.2.3.2.4.2.
                - Overdracht van het eigendom en beheer van de TW 29 aan de gemeente Woerden, 1970-1974; 351
              - TW 30, 1.1.1.2.3.2.4.3.
                - Overdracht van het eigendom, beheer en onderhoud van een gedeelte van de voormalige TW 30 (Delft-Maassluis) aan de gemeente Maasland, 1969-1974; 352
              - TW 56, 1.1.1.2.3.2.4.4.
                - Verkoop van een gedeelte van de TW 56 (Noordweg), een gedeelte van de QW 5-9 (Poeldijkseweg) en een gedeelte van de PW 11 (Heulweg) aan de gemeente Wateringen, 1969-1973; 353
              - TW 58, 1.1.1.2.3.2.4.5.
                - Verkoop van grond, gelegen in de TW 58 (Spartelvaart), aan de gemeente Maassluis, 1971-1973; 354
              - TW 66, 1.1.1.2.3.2.4.6.
                - Verkoop van grond langs de TW 66 (Noordeindseweg, voorheen de TW 30 en de PW 21) aan de gemeente Berkel en Rodenrijs, 1969-1970; 355
              - TW 68, 1.1.1.2.3.2.4.7.
                - Overdracht van eigendom, beheer en onderhoud van gedeelten van de TW 68 (Capelseweg en Kanaalweg, voorheen de PW 23) aan de gemeente Capelle aan den IJssel en overige bemoeienis met de verbetering van de verkeerssituatie te Capelle aan den IJssel, 1959-1971; 356
            - Quartaire wegen, 1.1.1.2.3.2.5.
              - Overdracht van het eigendom, beheer en onderhoud van een gedeelte van de QW 11-35 (Raadhuislaan en voormalige PW 42) aan de gemeente Mijnsheerenland, alsmede toekenning van een saneringsbijdrage, 1969-1970; 357
              - Overdracht van eigendom, beheer en onderhoud van een gedeelte van de QW 2-32 aan de gemeente Nieuwveen, 1972-1973; 358
              - Overdracht van eigendom, beheer en onderhoud van een gedeelte van de QW 5-39 aan de gemeente Maassluis, 1973; 359
              - Bepaling van de afkoopsommen van wegen, overgedragen aan gemeenten of waterschappen, in het kader van de sanering van de Lijst quartaire wegen, 1973-1975; 360
          - Fietspaden, 1.1.1.2.3.3.
            - Overdracht in eigendom, beheer en onderhoud van een gedeelte van het fietspad 35 ten zuidwesten van de Lichtpaal te Alkemade aan de gemeente Alkemade, 1961-1968; 361
            - Overdracht van eigendom, beheer en onderhoud van fietspad 45, het Korenmolengat en overige percelen grond aan het recreatieschap Rottemeren, 1966-1970; 362
            - Verkoop van een perceel grond, overbodig geworden voor de aanleg van fietspad 2 te Noordwijkerhout, aan een particulier, 1974-1975; 363
          - Vaarwegen, 1.1.1.2.3.4.
            - Gouwe, 1.1.1.2.3.4.1.
              - Verkoop van grond langs de Gouwe te Boskoop aan particulieren, alsmede vergunningverlening voor onder andere het hebben van een winkelhuis, 1959-1967; 364
                Met voorstukken vanaf 1914
              - Verkoop van grond aan de Goudkade te Gouda aan de gemeente Gouda om te gebruiken als opslagterrein, 1970-1973; 365
            - Rijn, 1.1.1.2.3.4.2.
              - Overdracht van eigendom van een oeverstrookje langs de Rijn aan de NV Dakpannen- en Kleiwarenfabrieken van het D. van Oort en Co te Alphen aan den Rijn, alsmede vergunningverlening voor onder andere het maken van beschoeiing, 1950; 366
                Met voorstukken vanaf 1937
              - Verkoop van grond, gelegen langs de noordelijke oever van de Rijn te Rietveld aan een particulier, alsmede vergunningverlening voor onder andere het leggen van houtvlotten, 1950; 367
                Met voorstukken vanaf 1930 en een tekening
              - Verkoop van een perceel grond langs de Rijn te Koudekerk aan een particulier bedrijf, 1950-1951; 368
              - Verkoop van strookjes grond en/of water langs de Rijn te Zwammerdam aan diverse personen en instanties, alsmede vergunningverlening voor onder andere beschoeiingen, 1953-1963; 369
              - Verkoop van strookjes grond en/of water langs de Rijn te Koudekerk aan den Rijn aan diverse personen en instanties, alsmede vergunningverlening voor onder andere beschoeiingen, 1954-1967; 370
                Met voorstukken vanaf 1930
              - Verkoop van strookjes grond en/of water langs de Rijn te Alphen aan den Rijn aan diverse personen en instanties, alsmede vergunningverlening voor onder andere beschoeiingen, 1955-1976; 371-374
                Alfabetisch geordend op naam koper
                - A - G, 1957 - 1973, 371
                Met voorstukken vanaf 1919
                - H - N, 1963 - 1976, 372-373
                - 1963, 372
                Met voorstukken vanaf 1890 en tekeningen
                - 1964-1976, 373
                - O - Z, 1955 - 1967, 374
                Met voorstukken vanaf 1918
              - Verkoop van strookjes grond en/of water langs de Rijn te Hazerswoude aan diverse personen en instanties, alsmede vergunningverlening voor onder andere beschoeiingen, 1961-1968; 375
                Met voorstukken vanaf 1942
              - Verkoop van strookjes grond en/of water langs de Rijn te Bodegraven aan diverse personen en instanties, alsmede vergunningverlening voor onder andere beschoeiingen, 1961-1969; 376
                Met voorstukken vanaf 1932 en tekeningen
              - Verkoop van een strookje water langs de Rijn te Oudshoorn aan diverse personen en instanties, alsmede vergunningverlening voor onder andere het maken van een beschoeiing, 1962; 377
                Met voorstukken vanaf 1899
              - Verkoop van grond langs de Rijn te Woerden aan de gemeente, alsmede vergunningverlening voor een oeverbeschoeiing, 1963-1966; 378
            - Rijn-Schiekanaal, 1.1.1.2.3.4.3.
              - Verkoop van grond langs het Rijn-Schiekanaal te Leiden aan de NV Rijnlandsche Exploitatie Maatschappij van onroerende goederen, 1952; 379
            - Woudwetering, 1.1.1.2.3.4.4.
              - Verkoop van een strook water, alsmede vergunningverlening voor onder andere een beschoeiing langs de Woudwetering te Woubrugge aan particulieren, 1955-1970; 380
            - Zijl, 1.1.1.2.3.4.5.
              - Verkoop van grond op het zogenaamde eiland de Waard langs de Zijl te Leiden aan een bedrijf, 1961-1963; 381
              - Verkoop van grond in de Zwanburgerpolder langs de Zijl te Warmond aan de gemeente Warmond, ten behoeve van onder andere een zandwinningsproject, 1967-1971; 382
          - Recreatiegebieden, 1.1.1.2.3.5.
            - Verkoop van een boerderij met landerijen te Brandwijk aan Staatsbosbeheer en aan een particulier, 1963-1974; 383
            - Verkoop van een boerderij, gelegen aan de Meije onder Bodegraven, aan een particulier, 1969-1970; 384
          - Diverse plaatsen, 1.1.1.2.3.6.
            - Verkoop van grond te Schoonrewoerd aan diverse bedrijven, 1951-1952; 385
              Met voorgaande stukken vanaf 1925
            - Verkoop van een terrein, gelegen aan de Nieuwe Uitleg te 's-Gravenhage, aan de gemeente 's-Gravenhage, 1952-1953; 386
            - Huurcontract met, alsmede verkoop aan het Rijk, betreffende grond gelegen aan het Korte Voorhout en de Schouwburgstraat te 's-Gravenhage, 1959-1964; 387
            - Verkoop van een gedeelte van de voormalige trambaan te Maasland, Schipluiden en De Lier aan de gemeente Schipluiden, 1968-1970; 388
            - Verkoop van gronden nabij de Roomsburgerweg aan de vereniging het 'Kaasmerk' te Leiden, alsmede vergunningverlening voor uitwegen langs de Roomsburgerweg, 1970-1972; 389
              Met voorstukken vanaf 1925, met tekeningen
            - Verkoop van percelen grond van twee boerderijen aan de Noordzijde te Bodegraven en een weiland met opstallen aan de gemeente Bodegraven, destijds aangekocht ten behoeve van een zandwinningsproject, 1972, 1974 - 1976; 390-391
              - 1972, 390
              - 1974-1976, 391
            - Verkoop van grond nabij de Wilhelminakade te Waddinxveen aan de gemeente Waddinxveen, 1973-1975; 392
            - Verkoop van grond nabij de Julianasluis te Gouda aan de gemeente Gouda, 1974-1975; 393
        - Grondruil, 1.1.1.2.4.
          - Wegen, 1.1.1.2.4.1.
            - Rijkswegen, 1.1.1.2.4.1.1.
              - Ruiling van grond langs de Rijn met het Rijk ten behoeve van de RW Zwammerdam-Harmelen te Rietveld, 1947; 394
                Met voorstukken vanaf 1944
              - Grondruil met het Rijk op de kruisingen van de RW 12 met provinciale wegen te Voorburg en Zoetermeer, 1951-1952; 395
            - Provinciale wegen, 1.1.1.2.4.1.2.
              - PW 1, 1.1.1.2.4.1.2.1.
                - Grondruil met de gemeente Noordwijk en terugverkoop van een perceel met daarop villa Zandhorst aan een particulier in verband met de herziening van het tracé bij Noordwijk van PW 1 (Scheveningen-Noord-Hollandse grens), 1955-1963; 396
                - Grondruil met de gemeente Katwijk ten behoeve van de aanleg van het gedeelte Zeeweg-Uitwateringskanaal van de PW 1, 1966-1969; 397
              - PW 5, 1.1.1.2.4.1.2.2.
                - Grondruil met een particulier te Oude Wetering ten behoeve van de aanleg van het gedeelte Leiden-Oude Wetering van de PW 5, 1947-1949; 398
              - PW 7, 1.1.1.2.4.1.2.3.
                - Ruiling van grond met een particulier ten behoeve van de aanleg van de PW 7 (Rijnbrug-Haarlemmermeerpolder) te Alphen aan den Rijn, 1952; 399
                Met voorstukken vanaf 1934 en tekeningen
              - PW 25, 1.1.1.2.4.1.2.4.
                - Grondruil met de gemeente Alphen aan den Rijn ten behoeve van de aanleg van het verkeersplein Gouwsluis in de PW 25, nabij de verbindingsweg Oostgouweweg en Gouwestraat, 1954-1968; 400
              - PW 30, 1.1.1.2.4.1.2.5.
                - Grondruil met de gemeente Schoonhoven ten behoeve van de aanleg van een gedeelte van de PW 30 (Krimpen aan den IJssel-Schoonhoven) te Schoonhoven, 1962; 401
              - PW 47, 1.1.1.2.4.1.2.6.
                - Grondruil met de Generale Dijkagie van Stellendam ten behoeve van de aanleg van het weggedeelte Ouddorp-Ooltgensplaat van de PW 47, 1948; 402
                - Grondruil met een particulier ten behoeve van de aanleg van het gedeelte Achthuizen-Ooltgensplaat van de PW 47, 1958-1963; 403
            - Secundaire wegen, 1.1.1.2.4.1.3.
              - SW 1, 1.1.1.2.4.1.3.1.
                - Grondruil met de Stichting Het Zuid-Hollands Landschap ten behoeve van de aanleg en verbetering van de SW 1 en 3 te Noordwijkerhout, 1965-1970; 404
                - Ruiling van grond met het Hoogheemraadschap van Rijnland ten behoeve van de aanleg van een gedeelte van de SW 1, 1971-1972; 405
              - SW 4, 1.1.1.2.4.1.3.2.
                - Grondruil met De Collot d'Escury Stichting ten behoeve van de aanleg van de SW 4 te 's-Gravenhage, 1970-1973; 406
              - SW 12, 1.1.1.2.4.1.3.3.
                - Grondruil met de gemeente De Lier ten behoeve van de verbetering van de SW 12 (kruispunt Hoogweg/Hoofdstraat) te De Lier, 1972-1973; 407
              - SW 19, 1.1.1.2.4.1.3.4.
                - Grondruil met een particulier ten behoeve van de verbetering en aanleg van de SW 19 te Pijnacker en Berkel en Rodenrijs, 1970-1973; 408
              - SW 28, 1.1.1.2.4.1.3.5.
                - Ruiling van grond langs de SW 28 te Gouda met een particulier, alsmede verlening van een vergunning aan een particulier te Gouda voor het verrichten van ontgrondingswerkzaamheden aan de Zuider IJsseldijk te Haastrecht en te Gouda, 1966-1973; 409
              - SW 32, 1.1.1.2.4.1.3.6.
                - Grondruil met de gemeente Spijkenisse ten behoeve van de aanleg van de SW 32 te Spijkenisse, 1967-1973; 410
              - SW 38, 1.1.1.2.4.1.3.7.
                - Ruiling met een particulier van grond langs de SW 38 te Groot-Ammers, 1972-1973; 411
              - SW 42, 1.1.1.2.4.1.3.8.
                - Grondruil met een particulier ten behoeve van de reconstructie van een gedeelte van SW 42 (Stougjesdijk) te Westmaas en Klaaswaal, 1970-1973; 412
              - SW 46, 1.1.1.2.4.1.3.9.
                - Grondruil met de gemeente Dordrecht ten behoeve van de aansluiting van de SW 46 aan de Dubbelsteijnlaan te Dordrecht, 1971-1973; 413
            - Tertiaire wegen, 1.1.1.2.4.1.4.
              - Overdracht van een gedeelte van TW 7 aan de gemeente Nieuwveen en overname van een gedeelte van de Bloklandse Middelweg, 1964-1966; 414
            - Quartaire wegen, 1.1.1.2.4.1.5.
              - Grondruil met een bedrijf ten behoeve van de aanleg van de QW 2 - 19 (Tolhuiskade) te Leimuiden, 1969-1973; 415
          - Fietspaden, 1.1.1.2.4.2.
            - Grondruil met Van Herwaarden's Kalkzandsteenfabrieken NV ten behoeve van de aanleg van fietspad 2 te Noordwijkerhout, 1972-1973; 416
          - Vaarwegen, 1.1.1.2.4.3.
            - Ruiling van grond en water langs de Rijn te Hazerswoude met de Firma F.A.G. Daniel en Zoon, alsmede vergunning verlening voor de aanleg van een beschoeiing, 1952-1953; 417